【裁判字號】    99,交聲,976
【裁判日期】    991026
【裁判案由】    聲明異議
【裁判全文】
臺灣彰化地方法院交通事件裁定         99年度交聲字第976號
原處分機關  交通部公路總局臺中區監理所彰化監理站
受處分人
即異議人    甲○○
上列受處分人因違反道路交通管理處罰條例案件，對於交通部公
路總局臺中區監理所彰化監理站於民國99年9月1日所為之彰監四
字第裁64－GOH208371號處分，聲明異議，本院裁定如下：
    主  文
異議駁回。
    理  由
一、原處分意旨略以：受處分人即異議人甲○○（下稱受處分人
    ）於民國99年7月27日11時43分許，駕駛車牌號碼QK-1697號
    自用一般小客車，行經中彰快速道路（台74號道路）4.8K處
    ，經以固定式雷達測速照相儀器測得其行車速度97公里，而
    臺中市警察局交通隊直屬第一分隊員警以「限速80公里，經
    檢定合格儀器測照，時速97公里，超速17公里（未滿20公里
    ）」之違規事由，逕行舉發，並開立中市警交字第GOH20837
    1號舉發違反道路交通管理事件通知單舉發違規，嗣經交通
    部公路總局臺中區監理所彰化監理站（下稱原處分機關）認
    定「汽車行駛快速公路速度超過規定最高限速（未滿20公里
    ）」違規事實明確，而依道路交通管理處罰條例第33條第1
    項第1款、第63條第1項暨違反道路交通管理事件統一裁罰基
    準及處理細則第43條、第44條及第67條規定開立裁決書，裁
    處罰鍰新臺幣（下同）3,000元，並記違規點數1點等處分。
二、異議意旨略以：異議人不否認於上開時間駕駛前揭車輛行經
    前指違規地點，惟伊所駕駛之車輛係16年之老舊汽車，且當
    日大雨滂沱，車上又搭載2個女兒，當不可能超速，是否當
    日測速器因雷雨影響而有誤，為此聲明異議云云。
三、按汽車行駛於高速公路、快速公路或設站管制之道路，不遵
    使用限制、禁止、行車管制及管理事項之管制規則而有行車
    速度超過規定之最高速限之行為者，處汽車駕駛人3,000元
    以上6,000元以下罰鍰，並計違規點數1點，道路交通管理處
    罰條例第33條第1項第1款、第63條分別定有明文。
四、經查：
（一）受處分人甲○○於99年7月27日11時43分許，因駕駛車牌
      號碼QK-1697號自用一般小客車，行經中彰快速道路（台
      74號道路）4.8K處、最高限速時速80公里之路段，以時速
      97公里之車速行駛，超速17公里，經該處所設固定式雷達
      測速照相器測速、拍照後，臺中市警察局交通隊直屬第一
      分隊（下稱原舉發機關）員警逕行舉發之事實，有臺中市
      警察局中市警交字第GOH208371號舉發違反道路交通管理
      事件通知單（下稱舉發通知單）影本1紙及經雷達測速器
      所攝得之採證照片1張附卷可稽，是受處分人有駕駛自小
      客車行經該路段之事實，堪以認定。
（二）受處分人雖以前詞置辯，惟本件原舉發機關據以裁處受處
      分人有超速之違規事實之本件採證照片，係規格:24.165G
      Hz（K-Band）照相式，廠牌：Information Field，型號
      ：（一）主機：IF-PLUS，器號：（一）主機：08FPP2681
      之雷達測速照相儀器所攝，且該雷達測速儀業於98年11月
      10日經經濟部標準檢驗局檢定合格，檢定合格單號碼為J0
      GA0000000A，有效期限至99年11月30日等情，有經濟部標
      準檢驗局98年11月30日雷達測速儀檢定合格證書影本1紙
      在卷足憑，並有訊田企業有限公司99年3月16日、99年6月
      11日及99年9月15日之季維護保養紀錄各1紙在卷可稽，是
      該雷達測速儀確係合法器材，並經檢驗機關檢定合格無訛
      。至異議人雖辯稱其當日大雨滂沱，其車輛老舊上並搭載
      2名女兒，不可能高速行駛，該測速器可能因雷雨關係而
      有誤云云，惟經本院函文原舉發機關後，該機關於99年9
      月21日以中市警交字第0990072789號函復本院稱該固定桿
      雷達測速儀準確性並無疑義，再觀諸卷附警方所提供違規
      舉發照片甚清析，看不出大雨滂沱之情，且當時該地速限
      為時速80公里，並無其他車輛經過，唯獨拍到異議人所駕
      QK-1697號自用小客車，以時速97公里超過速限17公里通
      過上址，有上開函文及舉發違規照片附卷可稽，受處分人
      徒以自身感觸及主觀意見，主張其未有超速違規，惟仍未
      能提出足以推翻原處分之客觀具體事證，其抗辯實不足作
      為其未超速行駛之有利證明。其於前開時地駕駛自小客車
      超速行駛之事實，洵堪認定。
五、綜上所述，本件異議人違規事證明確。原處分機關依道路交
    通管理處罰條例第33條第1項第1款及第63條第1項等規定，
    裁處異議人罰鍰3,000元，並記違規點數1點，核無違誤，異
    議人之異議為無理由，應予駁回。
六、據上論斷，應依道路交通案件處理辦法第19條，裁定如主文
    。
中    華    民    國    99    年    10    月    26    日
                    交通法庭    法  官  陳義忠
以上正本證明與原本無異。
如不服本裁定，應於裁定送達後5日內，向本院提出抗告狀(須附
繕本)。
中    華    民    國    99    年    10    月    26    日
                                書記官  吳曉玟

司法院資訊處製作；財團法人民間司法改革基金會備份。
